---
title: "Descriptiva neumonia"
author: "Carlos Martin Perez"
date: "`r Sys.Date()`"
output: html_document
---

```{r setup, include=FALSE}
knitr::opts_chunk$set(echo = TRUE)
```

```{r carga,include=FALSE}
library(dplyr)
library(survival)
library(knitr)
library(dplyr)
library(gridExtra)
library(openintro)
library(plotrix)
library(formattable)
library(KMsurv)
library(MASS)
library(ggplot2)
library(plotly)
library(survminer)
library(ggalluvial)
library(circlize)
library(readxl)
library(pillar)
library(kableExtra)
library(survival)
library(VSURF)
library(KMsurv)
library(randomForestSRC)

```    

#### **INDICE**{#t0}



* [Introducción](#t2)  

* [ANÁLISIS ESTADÍSTICO DESCRIPTIVO](#t3)  

    * [Outcome](#t30)
    * [Antecedentes médicos de los pacientes](#t3a) 
    * [Tratamiento farmacológico previo](#t3b) 
    * [Incice de Charlson](#t3c)
    * [Procedencia y destino de los pacientes](#t3d)
    * [Tipo de adquisición](#t3e)
    * [Tratamiento antibiótico previo](#t3f)
    * [Tratamiento empírico](#t3g)
    * [Diagnóstico microbiológico](#t3h)
    * [Cambio de tratamiento tras Gram](#t3i)
    * [Cambio de tratamiento tras cultivo rápido](#t3i2)
    * [Cambio de tratamiento tras informe definitivo](#t3j)
    * [TABLA DE TIEMPOS](#t3k)
    * [Tablas resumen espectro DOORMAT](#t3l)
     
    
        
```{r carga2,warning=FALSE,include=FALSE}
neumonia<-read_excel("/Users/carlosmartinperez/Desktop/NEUMONIAS/BUENA/novedades/plantilla buena.xlsx",sheet=1)
#neumonia<-read_excel("/Users/carlosmartinperez/Desktop/NEUMONIAS/BUENA/novedades/Copia de #Neumonia pre y post diciembre 2022.xlsx",sheet=1)
#neumonia <- read_excel("/Users/carlosmartinperez/Desktop/NEUMONIAS/Neumonia pre y #post_GMG.xlsx",sheet = 2)
.n<-nrow(neumonia)
```    

# Introducción  {#t2}  

```{r,warning=FALSE,echo=FALSE} 
neumonia$Periodo<-as.integer(neumonia$Periodo)
Frecuencia<-table(neumonia$Periodo)
Porcentaje<-round(100*Frecuencia/sum(Frecuencia), 2)
dt1<-cbind(Frecuencia,Porcentaje)
dt1<-as.data.frame(dt1)
rownames(dt1)<-c(min(neumonia$Periodo):max(neumonia$Periodo))
dt1$Periodo<-rownames(dt1)
dt1<-dt1[, c(3, 1, 2)] 

Frecuencia2<-table(neumonia$Pre_post )
Porcentaje2<-round(100*Frecuencia2/sum(Frecuencia2), 2)
dt<-cbind(Frecuencia2,Porcentaje2)
rownames(dt)<-c("Preintervencion","Postintervencion")
```  


Se analiza una base de datos constituida por `r .n` pacientes que fueron ingresados en el HUVR  por presentar neumonia.    

Los pacientes se ordenan en `r nrow(dt1)` periodos de tiempo. Un total de `r dt[1]` pacientes se corresponden al periodo pre intervención, y el resto, `r dt[2]`, son del periodo post intervención.  


```{r,warning=FALSE,echo=FALSE}

dt1 %>%
  kbl(caption="Periodo ")%>%
  kable_styling(full_width = F)
```  

```{r,warning=FALSE,echo=FALSE}

dt %>%
  kbl(caption="Preintervencion - Postintervencion ")%>%
kable_styling(full_width = F)
```  



# Análisis descriptivo  {#t3}


```{r calculos, include=FALSE}

hombres<- table(neumonia$Sexo)[1]
mujeres<-table(neumonia$Sexo)[2]
rec<-table(neumonia$Muertos)[2]
recid<-dplyr::filter(neumonia,Muertos==1)
time<-recid$Desde_diag_alta
time_dias<-recid$Desde_diag_alta_en_dias
timec<-mean(neumonia$Desde_diag_alta)
sep<-table(neumonia$Diagnostico_sindromico)[1]
sepp<-(sep/.n)*100
sepn<-table(neumonia$Diagnostico_sindromico)[2]
sepnp<-(sepn/.n)*100
soc<-table(neumonia$Diagnostico_sindromico)[3]
socp<-(soc/.n)*100
socn<-table(neumonia$Diagnostico_sindromico)[4]
socpn<-(socn/.n)*100

```     

De los pacientes que integran el grupo de estudio `r hombres` son hombres (el `r round(hombres/.n,2)*100` por ciento).  

La edad media de los pacientes es de `r round(mean(neumonia$Edad),2)` años con una mediana de  `r median(neumonia$Edad)` años.  La edad menor es  `r min(neumonia$Edad)` años y la edad maxima  `r max(neumonia$Edad)` .  

#### **Antecedentes personales de los pacientes** {#t3a}  


`r table(neumonia$Smoking_history)[2]` pacientes eran fumadores (`r round((table(neumonia$Smoking_history)[2]*100)/.n,1)`% del total).   

`r table(neumonia$Drinking_history)[2]` pacientes consumían alcohol de forma habitual (`r round((table(neumonia$Drinking_history)[2]*100)/.n,1)`%)  

El `r round((table(neumonia$Diabetes)[2]*100)/.n,1)`% de los pacientes presentaban diabetes tipo 2 (`r table(neumonia$Diabetes)[2]` en total)  

`r table(neumonia$Hypertension)[2]` pacientes eran hipertensos (`r round((table(neumonia$Hypertension)[2]*100)/.n,1)`% del total)  

`r table(neumonia$Chronic_lung_disease)[2]` pacientes presentaban enfermedad pulmonar crónica (`r round((table(neumonia$Chronic_lung_disease)[2]*100)/.n,1)`%)  

El `r round((table(neumonia$OSA)[2]*100)/.n,1)`% de los pacientes presentaban apnea obstructiva del sueño (`r table(neumonia$OSA)[2]` en total)  

`r table(neumonia$Cerebrovascular_disease)[2]` pacientes presentaban antecedentes de enfermedad cerebrovascular (`r round((table(neumonia$Cerebrovascular_disease)[2]*100)/.n,1)`% del total)  

`r table(neumonia$Cancer)[2]` pacientes presentaban enfermedad oncológica (`r round((table(neumonia$Cancer)[2]*100)/.n,1)`%)   

El `r round((table(neumonia$Chronic_Kidney_disease)[2]*100)/.n,1)`% de los pacientes presentaban enfermedad renal crónica (`r table(neumonia$Chronic_Kidney_disease)[2]` en total)  

`r table(neumonia$Chronic_liver_impairment)[2]` pacientes presentaban hepatopatía crónica (`r round((table(neumonia$Chronic_liver_impairment)[2]*100)/.n,1)`% del total)   

`r table(neumonia$immunesuppresivemedications)[2]` pacientes tomaban medicación inmunosupresora (`r round((table(neumonia$immunesuppresivemedications)[2]*100)/.n,1)`%) 

El `r round((table(neumonia$Residence)[2]*100)/.n,1)`% de los pacientes residían en instituciones geriátricas (`r table(neumonia$Residence)[2]` en total) <br>
  <br>
  <center> TABLA RESUMEN </center>
  
  
  
  |Factor de riesgo|Frecuencia|Porcentaje del total|
  |:----:|:----:|:----:|  
  |Fumadores|`r table(neumonia$Smoking_history)[2]`|`r round((table(neumonia$Smoking_history)[2]*100)/.n,1)`|
  |Consumo alcohol|`r table(neumonia$Drinking_history)[2]`|`r round((table(neumonia$Drinking_history)[2]*100)/.n,1)`|  
  |Diabetes Mellitus|`r table(neumonia$Diabetes)[2]` |`r round((table(neumonia$Diabetes)[2]*100)/.n,1)`|
  |Hipertensión|`r table(neumonia$Hypertension)[2]`|`r round((table(neumonia$Hypertension)[2]*100)/.n,1)`|
  |Enfermedad pulmonar crónica|`r table(neumonia$Chronic_lung_disease)[2]`|`r round((table(neumonia$Chronic_lung_disease)[2]*100)/.n,1)`| 
  |Apnea obstructiva del sueño|`r table(neumonia$OSA)[2]`|`r round((table(neumonia$OSA)[2]*100)/.n,1)`|  
  |Enfermedad cerebrovascular|`r table(neumonia$Cerebrovascular_disease)[2]`|`r round((table(neumonia$Cerebrovascular_disease)[2]*100)/.n,1)`|
  |Tratamiento oncológico|`r table(neumonia$Cancer)[2]`|`r round((table(neumonia$Cancer)[2]*100)/.n,1)`|
  |Enfermedad renal crónica|`r table(neumonia$Chronic_Kidney_disease)[2]`|`r round((table(neumonia$Chronic_Kidney_disease)[2]*100)/.n,1)`|
  |Hepatopatía crónica|`r table(neumonia$Chronic_liver_impairment)[2]`|`r round((table(neumonia$Chronic_liver_impairment)[2]*100)/.n,1)`|
  |Medicación inmunosupresora|`r table(neumonia$immunesuppresivemedications)[2]`|`r round((table(neumonia$immunesuppresivemedications)[2]*100)/.n,1)`|
  |Institucionalizados|`r table(neumonia$Residence)[2]`|`r round((table(neumonia$Residence)[2]*100)/.n,1)`|   
  
[Volver al índice](#t0)  
  


#### **Tratamientos crónicos**  {#t3b}  
    
`r table(neumonia$Statin)[2]` pacientes tomaban estatinas (`r round((table(neumonia$Statin)[2]*100)/.n,1)`% del total).
    
`r table(neumonia$ACE_inhibitor_ARB)[2]` pacientes tomaban inhibidores de la enzima de conversión de la angiotensina (`r round((table(neumonia$ACE_inhibitor_ARB)[2]*100)/.n,1)`% del total). 
    
Tomaban glucocorticoides un total de `r table(neumonia$Systemic_glucocorticoid)[2]`, es decir, un `r round((table(neumonia$Systemic_glucocorticoid)[2]*100)/.n,1)`% del total  
    
`r table(neumonia$oral_anticoagulant_warfarin)[2]` pacientes estaban anticoagulados (`r round((table(neumonia$oral_anticoagulant_warfarin)[2]*100)/.n,1)`% del total)  
    
El `r round((table(neumonia$Antibiotic)[2]*100)/.n,1)`% de los pacientes tomaban antibióticos en los días previos al diagnóatico de neumonía (`r table(neumonia$Antibiotic)[2]` en total) <br> 
      
      
<center> TABLA RESUMEN </center>
      
      
|Tratamiento|Frecuencia|Porcentaje del total|
|:----:|:----:|:----:| 
|Statin|`r table(neumonia$Statin)[2]`|`r round((table(neumonia$Statin)[2]*100)/.n,1)`|
|IECAS|`r table(neumonia$ACE_inhibitor_ARB)[2]`|`r round((table(neumonia$ACE_inhibitor_ARB)[2]*100)/.n,1)`|
|Glucocorticoides|`r table(neumonia$Systemic_glucocorticoid)[2]`|`r round((table(neumonia$Systemic_glucocorticoid)[2]*100)/.n,1)`|
|Warfarina|`r table(neumonia$oral_anticoagulant_warfarin)[2]`|`r round((table(neumonia$oral_anticoagulant_warfarin)[2]*100)/.n,1)`|
|Antibióticos|`r table(neumonia$Antibiotic)[2]`|`r round((table(neumonia$Antibiotic)[2]*100)/.n,1)`|   
      
#### **Indice de Charlson**  {#t3c}  
      
La media de los pacientes en el índice de Charlson es de `r round(mean(neumonia$Charlson_Index,na.rm=T),2)` puntos con una mediana de  `r median(neumonia$Charlson_Index,na.rm=T)`.  El menor puntaje obtenido fué de   `r min(neumonia$Charlson_Index,na.rm=T)`, y el máximo  `r max(neumonia$Charlson_Index,na.rm=T)` puntos.    

`r table(neumonia$charlson_Index3)[2]` pacientes presentaban un índice e Charlson mayor de tres puntos, lo que representa el `r round((table(neumonia$charlson_Index3)[2]*100)/.n,1)`% del total de pacientes. <br>    
      
.   

#### **Procedencia  de los pacientes**  {#t3d}   


<center> TABLA RESUMEN </center>  
  
  
```{r , echo=FALSE, warning=FALSE,results='asis',caption="tabla foco"}
Pacientes<-table(neumonia$Procedencia)
Porcentaje<-round(100*Pacientes/sum(Pacientes), 2)
dt<-cbind(Pacientes,Porcentaje)
dt %>%
  kbl(caption="Procedencia de los pacientes")%>%
  kable_styling()
#knitr::kable(cbind(t1,t2),col.names = c("Frecuencia", "Porcentaje"), align = "c")

```     

[Volver al índice](#t0)  

#### **Tipo de adquisición**  {#t3e} 
  
En cuanto al **tipo de  adquisición** , `r table(neumonia$Adquisicion)[1]` pacientes presentaron adquisición comunitaria (`r round((table(neumonia$Adquisicion)[1]*100)/.n,1)`%), frente a los `r .n-table(neumonia$Adquisicion)[1]` que presentarón adquisición nosocomial.   

#### **Tratamiento antibiótico previo**  {#t3f}   
  
  `r table(neumonia$TABP)[2]` pacientes habían tomado antibióticos antes de la presentación de sintomas compatibles con neumonia, (un `r round((table(neumonia$TABP)[2]*100)/.n,1)`% del total).  
  
  Los tratamientos concretos fueron los siguientes:  
  
  
```{r , echo=FALSE, warning=FALSE,results='asis',caption="tabla foco"}
  
  Frecuencia<-table(neumonia$TABP_tipo)
  Porcentaje<-round(100*Frecuencia/sum(Frecuencia), 2)
  dt<-cbind(Frecuencia,Porcentaje)
  dt %>%
    kbl(caption="Antibiótico usado")%>%
    kable_styling()
 neumonia$T_empirico_SINO <-neumonia$T_empirico.SINO.
```    

#### **Tratamiento empírico**  {#t3g}    
  
  Desde el diagnóstico se instauró tramiento empírico en `r table(neumonia$T_empirico)[2]` casos, es decir en el `r round((table(neumonia$T_empirico)[2]*100)/.n,1)`%.  
  
  
Los tratamientos empleados fueron:   
  
```{r , echo=FALSE, warning=FALSE,results='asis'}
  #neumonia<-read_excel("neumonia.xlsx")
  Frecuencia<-table(neumonia$Tipo_empirico)
  Porcentaje<-round(100*Frecuencia/sum(Frecuencia), 2)
  dt<-cbind(Frecuencia,Porcentaje)
  dt %>%
    kbl(caption="Tratamiento empírico")%>%
    kable_styling()
#neumonia$T_em_combinado<-neumonia$T_em_combinado...35 
#neumonia$T_em_mixto<-neumonia$T_em_mixto...36
```     

De todos los tratamientos empíricos, `r table(neumonia$T_em_combinado)[2]` fueron tratamientos combinados con dos o más antibióticos (`r round((table(neumonia$T_em_combinado)[2]*100)/.n,1)`%), y en `r table(neumonia$T_em_mixto)[2]` ocasiones el tratamiento fué mixto (`r round((table(neumonia$T_em_mixto)[2]*100)/.n,1)`%).  
  
  En cuanto al **espectro DOORMAT** de los tratamientos, se recoge en la siguiente tabla:   
  
```{r , echo=FALSE, warning=FALSE,results='asis'}
  #neumonia$Espectro_DOORMAT<-neumonia$Espectro_DOORMAT...37
  Frecuencia<-table(neumonia$Espectro_DOORMAT0)
  Porcentaje<-round(100*Frecuencia/sum(Frecuencia), 2)
  dt<-cbind(Frecuencia,Porcentaje)
  dt %>%
    kbl(caption="Espectro DOORMAT")%>%
    kable_styling()
neumonia$Actividad<-neumonia$Actividad
```   

Si se analiza la actividad de los tratamientos, encontramos que en `r table(neumonia$Actividad0)[1]` casos fueron inactivos (`r round((table(neumonia$Actividad0)[1]*100)/.n,1)`%), y en `r table(neumonia$Actividad0)[2]` casos fueron activos (`r round((table(neumonia$Actividad0)[2]*100)/.n,1)`%). 
Sobre el resto de casos no había datos de actividad.    
  
[Volver al índice](#t0)    

#### **Diagnóstico microbiológico**  {#t3h}   
`r gripe<-.n-(table(neumonia$PCR_Gripe)[2])`
A `r .n-(table(neumonia$PCR_Gripe)[2])` pacientes se les realizó **PCR para gripe** (`r round((gripe*100)/.n,1)`%). Resultaron positivos `r table(neumonia$PCR_Gripe)[3]`, el `r round((table(neumonia$PCR_Gripe)[3]*100)/.n,1)`% del total de neumonías.   

`r ag<-.n-(table(neumonia$Antigeno_neumo)[2])`
A `r ag` se les determinó el **antígeno para neumococo** (`r round((ag*100)/.n,1)`%). Resultaron positivos `r table(neumonia$Antigeno_neumo)[3]`, el `r round((table(neumonia$Antigeno_neumo)[3]*100)/.n,1)`% del total.   


De todos los pacientes incluidos en el estudio se obtuvo una **muestra** del arbol respiratorio y se realizó estudio Gram. `r table(neumonia$Muestra)[1]` fueron aspirados bronquiales (`r round((table(neumonia$Muestra)[1]*100)/.n,1)`%). El resto (`r table(neumonia$Muestra)[2]` muestras) fueron lavados broncoalveolares.    

#### **Estudio Gram**  


Los **resultados** se muestran en la tabla siguiente:  

```{r , echo=FALSE, warning=FALSE,results='asis'}
Frecuencia<-table(neumonia$Resultado_Gram)
  Porcentaje<-round(100*Frecuencia/sum(Frecuencia), 2)
  dt<-cbind(Frecuencia,Porcentaje)
  dt %>%
    kbl(caption="Resultado del Gram")%>%
    kable_styling()
```   

**El estudio Gram identificó microorganismos en el `r round((table(neumonia$Micoorg_Gram)[2]*100)/.n,1)`% de los casos (`r table(neumonia$Micoorg_Gram)[2]` pacientes)**.    

Los microorganismos identificados, se resumen en la tabla:  

```{r , echo=FALSE, warning=FALSE,results='asis'}
nemogram<-dplyr::filter(neumonia,Micoorg_Gram=="Si")
Frecuencia<-table(nemogram$Tipo_microorg_Gram)
  Porcentaje<-round(100*Frecuencia/sum(Frecuencia), 2)
  dt<-cbind(Frecuencia,Porcentaje)
  dt %>%
    kbl(caption="Microorganismos identificados con Gram")%>%
    kable_styling()
```   

#### **PCR COVID-19**    

```{r , echo=FALSE, warning=FALSE,results='asis'}
no_r<-table(neumonia$PCR_COVID)[2]
pos<-table(neumonia$PCR_COVID)[3]
neg<-table(neumonia$PCR_COVID)[1]
covid<-pos+neg
```

A `r covid` pacientes se les realizó **PCR para COVID** (`r round((covid*100)/.n,1)`%). Resultaron positivos `r pos`, el `r round(pos*100/.n,1)`% del total de neumonías.   


```{r , echo=FALSE, warning=FALSE,results='asis'}
Frecuencia<-table(neumonia$PCR_COVID)
  Porcentaje<-round(100*Frecuencia/sum(Frecuencia), 2)
  dt<-cbind(Frecuencia,Porcentaje)
  dt %>%
    kbl(caption="PCR para COVID-19")%>%
    kable_styling()
```  

#### **Resultado_ADN**   

```{r , echo=FALSE, warning=FALSE,results='asis'}
Frecuencia<-table(neumonia$Resultado_ADN)
  Porcentaje<-round(100*Frecuencia/sum(Frecuencia), 2)
  dt<-cbind(Frecuencia,Porcentaje)
  dt %>%
    kbl(caption="Resultado ADN")%>%
    kable_styling()
```   

#### **Resultado jirovecii**   

```{r , echo=FALSE, warning=FALSE,results='asis'}
Frecuencia<-table(neumonia$Resultado_jirovecii)
  Porcentaje<-round(100*Frecuencia/sum(Frecuencia), 2)
  dt<-cbind(Frecuencia,Porcentaje)
  dt %>%
    kbl(caption="Resultado jirovecii")%>%
    kable_styling()
```   

#### **Resultado galactomanano**   

```{r , echo=FALSE, warning=FALSE,results='asis'}
Frecuencia<-table(neumonia$Resultado_galactomanano)
  Porcentaje<-round(100*Frecuencia/sum(Frecuencia), 2)
  dt<-cbind(Frecuencia,Porcentaje)
  dt %>%
    kbl(caption="Resultado galactomanano")%>%
    kable_styling()
```   

###  **Diagnostico etiologico rapido**  

```{r , echo=FALSE, warning=FALSE,results='asis'}
Frecuencia<-table(neumonia$DER )
  Porcentaje<-round(100*Frecuencia/sum(Frecuencia), 2)
  dt<-cbind(Frecuencia,Porcentaje)
  dt %>%
    kbl(caption="DIAGNOSTICO ETIOLOGICO RAPIDO REALIZADO")%>%
    kable_styling()
```    

###  Resumen del Diagnostico etiologico rapido
 

```{r , echo=FALSE, warning=FALSE,results='asis'}
Frecuencia<-table(neumonia$Diagnostico_etiologico_rapido )
  Porcentaje<-round(100*Frecuencia/sum(Frecuencia), 2)
  dt<-cbind(Frecuencia,Porcentaje)
  dt %>%
    kbl(caption="DIAGNOSTICO ETIOLOGICO RAPIDO")%>%
    kable_styling()
```    

## Informes provisional y final  

Se emitió un **informe provisional** tras cultivo en `r table(neumonia$Provisional)[2]` casos, y, posteriormente, un informe final para todos los pacientes incluidos.   

#### **Informe tras cultivo y antibiograma (informe final)**   

**Finalmente se obtuvo un diagnóstico etiológico en `r table(neumonia$Diag_etiologico_cultivo)[2]` casos, es decir, en el `r round((table(neumonia$Diag_etiologico_cultivo)[2]*100)/.n,1)`% de los pacientes.**  

#### **Microorganismos identificados en el informe final**   

Los resultados se resumen en la tabla:    

```{r , echo=FALSE, warning=FALSE,results='asis'}
  #neumonia<-read_excel("neumonia.xlsx")
  Frecuencia<-table(neumonia$Microorganismo)
  Porcentaje<-round(100*Frecuencia/sum(Frecuencia), 2)
  dt<-cbind(Frecuencia,Porcentaje)
  dt %>%
    kbl(caption="Microorganismos identificados. Informe final")%>%
    kable_styling()
```   

[Volver al índice](#t0)

### TRATAMIENTOS DIRIGIDOS TRAS PRUEBAS DIAGNOSTICAS  


#### **Cambio de tratamiento tras prueba rápida**  {#t3i}   
  
```{r , echo=FALSE, warning=FALSE}
emp<-dplyr::filter(neumonia,Cambio_Tto1==1)
trasg<-dplyr::filter(neumonia,Cambio_Tto1==1)
trasg<-as.data.frame(trasg)
```
  
  En una primera fase se produjo un cambio de tratamiento en `r table(neumonia$Cambio_Tto1)[2]` pacientes, lo que supone el `r round((table(neumonia$Cambio_Tto1)[2]*100)/.n,1)`% de todos los pacientes.
  
  Los nuevos tratamientos  fueron:    

```{r , echo=FALSE, warning=FALSE,results='asis'}
  #neumonia<-read_excel("neumonia.xlsx")
  Frecuencia<-table(trasg$Tipo_dirigido1)
  Porcentaje<-round(100*Frecuencia/sum(Frecuencia), 2)
  dt<-cbind(Frecuencia,Porcentaje)
  dt %>%
    kbl(caption="Tratamiento tras prueba rápida")%>%
    kable_styling()
  
```    

El **espectro DOORMAT** de los tratamientos tras prueba rápida fue:  

```{r , echo=FALSE, warning=FALSE,results='asis'}
      #neumonia<-read_excel("neumonia.xlsx")
      Frecuencia<-table(trasg$Espectro_DOORMAT1)
      Porcentaje<-round(100*Frecuencia/sum(Frecuencia), 2)
      dt<-cbind(Frecuencia,Porcentaje)
      dt %>%
        kbl(caption="Espectro DOORMAT Cambio TTo 1")%>%
        kable_styling()
      #%>%
      #footnote(general = "En tres casos se identificó flora multiple. Solo se muestran 4 #casos")
      
```   



**SITUACION DE LOS TRATAMIENTOS (EMPIRICOS + NUEVOS) TRAS LA PRUEBA RAPIDA**

```{r , echo=FALSE, warning=FALSE,results='asis'}
  #neumonia<-read_excel("neumonia.xlsx")
  Frecuencia<-table(neumonia$Tipo_dirigido1)
  Porcentaje<-round(100*Frecuencia/sum(Frecuencia), 2)
  dt<-cbind(Frecuencia,Porcentaje)
  dt %>%
    kbl(caption="Tratamiento tras prueba rápida")%>%
    kable_styling()
  
```   

El **espectro DOORMAT** de los tratamientos tras prueba rápida fue:  

```{r , echo=FALSE, warning=FALSE,results='asis'}
      #neumonia<-read_excel("neumonia.xlsx")
      Frecuencia<-table(neumonia$Espectro_DOORMAT1)
      Porcentaje<-round(100*Frecuencia/sum(Frecuencia), 2)
      dt<-cbind(Frecuencia,Porcentaje)
      dt %>%
        kbl(caption="Espectro DOORMAT Cambio TTo 1")%>%
        kable_styling()
      
```    

`r table(neumonia$T_dirigido1_combinado)[2]` tratamientos (el `r round((table(neumonia$T_dirigido1_combinado)[2]*100)/.n,1)`%) tras la prueba rápida son de combinaciones de dos ó más antibióticos.   

`r table(neumonia$T_dirigido1_mixto)[2]` tratamientos (el `r round((table(neumonia$T_dirigido1_mixto)[2]*100)/.n,1)`%) son asociaciones de antibióticos y antivirales o antifúngicos.  

Por lo que respecta a la actividad de los antibióticos usados, `r table(neumonia$Actividad_dirigido1)[1]` resultaron inactivos.    

#### **Cambio de tratamiento tras cultivo **  {#t3i2}   

```{r , echo=FALSE, warning=FALSE}
#emp<-dplyr::filter(neumonia,Cambio_Tto1=="Si")
trasg2<-dplyr::filter(neumonia,Cambio_Tto2==1)
trasg2<-as.data.frame(trasg2)
```
  
Tras el cultivo se produjo un cambio de tratamiento en `r table(neumonia$Cambio_Tto2)[2]` pacientes, lo que supone el `r round((table(neumonia$Cambio_Tto2)[2]*100)/.n,1)`% de ellos.
  
Los nuevos tratamientos  fueron:   
    
```{r , echo=FALSE, warning=FALSE,results='asis'}
  #neumonia<-read_excel("neumonia.xlsx")
  Frecuencia<-table(trasg2$Tipo_dirigido2)
  Porcentaje<-round(100*Frecuencia/sum(Frecuencia), 2)
  dt<-cbind(Frecuencia,Porcentaje)
  dt %>%
    kbl(caption="Tratamiento tras Gram")%>%
    kable_styling()
  
```   

El **espectro DOORMAT** de los tratamientos tras cultivo fue:  

```{r , echo=FALSE, warning=FALSE,results='asis'}
      #neumonia<-read_excel("neumonia.xlsx")
      Frecuencia<-table(trasg2$Espectro_DOORMAT2)
      Porcentaje<-round(100*Frecuencia/sum(Frecuencia), 2)
      dt<-cbind(Frecuencia,Porcentaje)
      dt %>%
        kbl(caption="Espectro DOORMAT Cambio TTo 2")%>%
        kable_styling()
      
```     

**SITUACION DE LOS TRATAMIENTOS (EMPIRICOS + NUEVOS) TRAS EL CULTIVO **

```{r , echo=FALSE, warning=FALSE,results='asis'}
  #neumonia<-read_excel("neumonia.xlsx")
  Frecuencia<-table(neumonia$Tipo_dirigido2)
  Porcentaje<-round(100*Frecuencia/sum(Frecuencia), 2)
  dt<-cbind(Frecuencia,Porcentaje)
  dt %>%
    kbl(caption="Tratamiento tras cultivo")%>%
    kable_styling()
  
```   

El **espectro DOORMAT** de los tratamientos tras cultivo fue:  

```{r , echo=FALSE, warning=FALSE,results='asis'}
      #neumonia<-read_excel("neumonia.xlsx")
      Frecuencia<-table(neumonia$Espectro_DOORMAT2)
      Porcentaje<-round(100*Frecuencia/sum(Frecuencia), 2)
      dt<-cbind(Frecuencia,Porcentaje)
      dt %>%
        kbl(caption="Espectro DOORMAT Cambio TTo 2")%>%
        kable_styling()
      
```   

`r table(neumonia$T_dirigido2_combinado)[2]` tratamientos (el `r round((table(neumonia$T_dirigido2_combinado)[2]*100)/.n,1)`%) tras el cultivo son de combinaciones de dos ó más antibióticos.   

`r table(neumonia$T_dirigido2_mixto)[2]` tratamientos (el `r round((table(neumonia$T_dirigido2_mixto)[2]*100)/.n,1)`%) son asociaciones de antibióticos y antivirales o antifúngicos.  

Por lo que respecta a la actividad de los antibióticos usados, `r table(neumonia$ACTIVO_dirigido2)[1]` resultaron inactivos.   

.  

La **Puntuación DOORMAT** del **tratamiento tras cultivo** muestra una media de `r round(mean(neumonia$DOORMAT2,na.rm =TRUE),1)`, con una mediana de `r median(neumonia$DOORMAT2,na.rm =TRUE)`. El valor mínimo fue `r min(neumonia$DOORMAT2, na.rm =TRUE)` y el máximo `r max(neumonia$DOORMAT2, na.rm =TRUE)`.     


[Volver al índice](#t0)   


#### **Cambio de tratamiento tras el informe final**  {#t3j}  

```{r , echo=FALSE, warning=FALSE}
#emp<-dplyr::filter(neumonia,Cambio_Tto1=="Si")
trasg3<-dplyr::filter(neumonia,Cambio_Tto3==1)
trasg3<-as.data.frame(trasg3)
```
  
Tras informar el antibiograma se produjo un cambio de tratamiento en `r table(neumonia$Cambio_Tto3)[2]` pacientes, lo que supone el `r round((table(neumonia$Cambio_Tto3)[2]*100)/.n,1)`% de ellos.
  
Los nuevos tratamientos  fueron:   
    
```{r , echo=FALSE, warning=FALSE,results='asis'}
  #neumonia<-read_excel("neumonia.xlsx")
  Frecuencia<-table(trasg3$Tipo_dirigido3)
  Porcentaje<-round(100*Frecuencia/sum(Frecuencia), 2)
  dt<-cbind(Frecuencia,Porcentaje)
  dt %>%
    kbl(caption="Tratamiento tras Informe final")%>%
    kable_styling()
  
```   

El **espectro DOORMAT** de los tratamientos tras el informe final fue:  

```{r , echo=FALSE, warning=FALSE,results='asis'}
      #neumonia<-read_excel("neumonia.xlsx")
      Frecuencia<-table(trasg3$Espectro_DOORMAT3)
      Porcentaje<-round(100*Frecuencia/sum(Frecuencia), 2)
      dt<-cbind(Frecuencia,Porcentaje)
      dt %>%
        kbl(caption="Espectro DOORMAT Cambio TTo 3")%>%
        kable_styling()
      
```     

El **perfil DOORMAT** de los tratamientos fue:  

```{r , echo=FALSE, warning=FALSE,results='asis'}
      #neumonia<-read_excel("neumonia.xlsx")
      Frecuencia<-table(trasg3$Perfil_DOORMAT)
      Porcentaje<-round(100*Frecuencia/sum(Frecuencia), 2)
      dt<-cbind(Frecuencia,Porcentaje)
      dt %>%
        kbl(caption="Perfil DOORMAT Cambio TTo 3")%>%
        kable_styling()
      
```     

**Puntuación DOORMAT** tras antibiograma:  

Media: `r round(mean(neumonia$DOORMAT3,na.rm =TRUE),1)`.   

Mediana `r median(neumonia$DOORMAT3,na.rm =TRUE)`.   

Mínimo: `r min(neumonia$DOORMAT3, na.rm =TRUE)`.   

Máximo `r max(neumonia$DOORMAT3, na.rm =TRUE)`.      


**SITUACION DE LOS TRATAMIENTOS (EMPIRICOS + NUEVOS) TRAS EL INFORME FINAL**

```{r , echo=FALSE, warning=FALSE,results='asis'}
  #neumonia<-read_excel("neumonia.xlsx")
  Frecuencia<-table(neumonia$Tipo_dirigido3)
  Porcentaje<-round(100*Frecuencia/sum(Frecuencia), 2)
  dt<-cbind(Frecuencia,Porcentaje)
  dt %>%
    kbl(caption="Tratamiento tras informe final")%>%
    kable_styling()
  
```   

El **espectro DOORMAT** de los tratamientos tras cultivo fue:  

```{r , echo=FALSE, warning=FALSE,results='asis'}
      #neumonia<-read_excel("neumonia.xlsx")
      Frecuencia<-table(neumonia$Espectro_DOORMAT3)
      Porcentaje<-round(100*Frecuencia/sum(Frecuencia), 2)
      dt<-cbind(Frecuencia,Porcentaje)
      dt %>%
        kbl(caption="Espectro DOORMAT Cambio TTo 3")%>%
        kable_styling()
      
```   

`r table(neumonia$T_dirigido3_combinado)[2]` tratamientos (el `r round((table(neumonia$T_dirigido3_combinado)[2]*100)/.n,1)`%) tras el Gram son de combinaciones de dos ó más antibióticos.   

`r table(neumonia$T_dirigido3_mixto)[2]` tratamientos (el `r round((table(neumonia$T_dirigido3_mixto)[2]*100)/.n,1)`%) son asociaciones de antibióticos y antivirales o antifúngicos.  

Por lo que respecta a la actividad de los antibióticos usados, `r table(neumonia$ACTIVO_dirigido3)[1]` resultaron inactivos.   


