---
title: "Graficos para doormat neumonias"
author: "Carlos Martin Perez"
date: "`r Sys.Date()`"
output: html_document
---

```{r setup, include=FALSE}
knitr::opts_chunk$set(echo = TRUE)
```

```{r , echo=FALSE, warning=FALSE,comment=F,include=FALSE}
library(dplyr)
library(knitr)
library(dplyr)
library(gridExtra)
library(openintro)
library(plotrix)
library(formattable)
library(MASS)
library(ggplot2)
library(plotly)
library(survminer)
library(ggsankey)
library(circlize)
library(readxl)
library(pillar)
library(kableExtra)
library(lubridate)
library(nlme)
library(segmented)
```    

```{r carga2,warning=FALSE,echo=FALSE}
neumonia<-read_excel("/Users/carlosmartinperez/Desktop/NEUMONIAS/BUENA/novedades/plantilla buena.xlsx",sheet=1)
 door<- dplyr::select(neumonia,Espectro_DOORMAT0,ED0,Espectro_DOORMAT1,ED1,Espectro_DOORMAT2,ED2,Espectro_DOORMAT3,ED3, DOORMAT2, DOORMAT3,DE,Hongo,Virus,Pre_post)
 
doorpre<-dplyr::filter(door,Pre_post==1)
doorpost<-dplyr::filter(door,Pre_post==2)

door2<-na.omit(door)
door2pre<-dplyr::filter(door2,Pre_post==1)
door2post<-dplyr::filter(door2,Pre_post==2)

door3<-dplyr::filter(door,!is.na(Espectro_DOORMAT1))
door4<-dplyr::filter(door,!is.na(Espectro_DOORMAT2))
door5<-dplyr::filter(door,!is.na(Espectro_DOORMAT3))
```     

### Grafico pre-post para todos los pacientes   

```{r warning=FALSE,echo=FALSE}
df <- doorpre %>%
  make_long(Espectro_DOORMAT0, Espectro_DOORMAT1,Espectro_DOORMAT2,Espectro_DOORMAT3
  ) #transforma el fichero en formato largo

ggplot(df, aes(x = x, next_x = next_x, node = node, next_node = next_node, fill = factor(node), label = node)) +
  geom_sankey(flow.alpha = .6,
              node.color = "gray30") +
  geom_sankey_label(size = 3, color = "white", fill = "gray40") +
  scale_fill_viridis_d(option = "C") +
  theme_sankey(base_size = 10) +
  labs(x = NULL) +
  theme(legend.position = "none",
        plot.title = element_text(hjust = .5), 
        plot.subtitle=element_text(hjust = .5))+
  ggtitle("Espectros DOORMAT subgrupo preintervención",subtitle = "En las cuatro etapas del tratamiento. Todos los pacientes")+
  labs(caption = "Pacientes con neumonia ingresados en el HUVR")


df <- doorpost %>%
  make_long(Espectro_DOORMAT0, Espectro_DOORMAT1,Espectro_DOORMAT2,Espectro_DOORMAT3
  ) #transforma el fichero en formato largo

ggplot(df, aes(x = x, next_x = next_x, node = node, next_node = next_node, fill = factor(node), label = node)) +
  geom_sankey(flow.alpha = .6,
              node.color = "gray30") +
  geom_sankey_label(size = 3, color = "white", fill = "gray40") +
  scale_fill_viridis_d(option = "C") +
  theme_sankey(base_size = 10) +
  labs(x = NULL) +
  theme(legend.position = "none",
        plot.title = element_text(hjust = .5), 
        plot.subtitle=element_text(hjust = .5))+
  ggtitle("Espectros DOORMAT subgrupo postintervención",subtitle = "En las cuatro etapas del tratamiento. Todos los pacientes")+
  labs(caption = "Pacientes con neumonia ingresados en el HUVR")
```    

### Grafico pre-post base de datos sin faltantes 

```{r warning=FALSE,echo=FALSE}  
df <- door2pre %>%
  make_long(Espectro_DOORMAT0, Espectro_DOORMAT1,Espectro_DOORMAT2,Espectro_DOORMAT3
  ) #transforma el fichero en formato largo

ggplot(df, aes(x = x, next_x = next_x, node = node, next_node = next_node, fill = factor(node), label = node)) +
  geom_sankey(flow.alpha = .6,
              node.color = "gray30") +
  geom_sankey_label(size = 3, color = "white", fill = "gray40") +
  scale_fill_viridis_d(option = "C") +
  theme_sankey(base_size = 10) +
  labs(x = NULL) +
  theme(legend.position = "none",
        plot.title = element_text(hjust = .5), 
        plot.subtitle=element_text(hjust = .5))+
  ggtitle("Espectros DOORMAT subgrupo preintervención",subtitle = "En las cuatro etapas del tratamiento. Sin valores faltantes")+
  labs(caption = "Pacientes con neumonia ingresados en el HUVR")


df <- door2post %>%
  make_long(Espectro_DOORMAT0, Espectro_DOORMAT1,Espectro_DOORMAT2,Espectro_DOORMAT3
  ) #transforma el fichero en formato largo

ggplot(df, aes(x = x, next_x = next_x, node = node, next_node = next_node, fill = factor(node), label = node)) +
  geom_sankey(flow.alpha = .6,
              node.color = "gray30") +
  geom_sankey_label(size = 3, color = "white", fill = "gray40") +
  scale_fill_viridis_d(option = "C") +
  theme_sankey(base_size = 10) +
  labs(x = NULL) +
  theme(legend.position = "none",
        plot.title = element_text(hjust = .5), 
        plot.subtitle=element_text(hjust = .5))+
  ggtitle("Espectros DOORMAT subgrupo postintervención",subtitle = "En las cuatro etapas del tratamiento. Sin valores faltantes")+
  labs(caption = "Pacientes con neumonia ingresados en el HUVR") 

```  

### Espectro del tratamiento empírico pre y post intervención   

```{r warning=FALSE,echo=FALSE} 
df <- door %>%
  make_long(Pre_post,Espectro_DOORMAT0)
ggplot(df, aes(x = x, next_x = next_x, node = node, next_node = next_node, fill = factor(node), label = node)) +
  geom_sankey(flow.alpha = .6,
              node.color = "gray30") +
  geom_sankey_label(size = 3, color = "white", fill = "gray40") +
  scale_fill_viridis_d(option = "C") +
  theme_sankey(base_size = 10) +
  labs(x = NULL) +
  theme(legend.position = "none",
        plot.title = element_text(hjust = .5), 
        plot.subtitle=element_text(hjust = .5))+
  ggtitle("Espectro DOORMAT 0 ",subtitle = "En las  etapas pre y postintervención")+
  labs(caption = "Pacientes con neumonia ingresados en el HUVR") 
```  

### Espectro del tratamiento tras diagnóstico rápido pre y post intervención   

```{r warning=FALSE,echo=FALSE} 
df <- door3 %>%  
  make_long(Pre_post,Espectro_DOORMAT1)
ggplot(df, aes(x = x, next_x = next_x, node = node, next_node = next_node, fill = factor(node), label = node)) +
  geom_sankey(flow.alpha = .6,
              node.color = "gray30") +
  geom_sankey_label(size = 3, color = "white", fill = "gray40") +
  scale_fill_viridis_d(option = "C") +
  theme_sankey(base_size = 10) +
  labs(x = NULL) +
  theme(legend.position = "none",
        plot.title = element_text(hjust = .5), 
        plot.subtitle=element_text(hjust = .5))+
  ggtitle("Espectro DOORMAT 1 ",subtitle = "En las  etapas pre y postintervención")+
  labs(caption = "Pacientes con neumonia ingresados en el HUVR") 

```    

### Espectro del tratamiento tras informe provisional pre y post intervención   

```{r warning=FALSE,echo=FALSE} 
df <- door4 %>%  
  make_long(Pre_post,Espectro_DOORMAT1)
ggplot(df, aes(x = x, next_x = next_x, node = node, next_node = next_node, fill = factor(node), label = node)) +
  geom_sankey(flow.alpha = .6,
              node.color = "gray30") +
  geom_sankey_label(size = 3, color = "white", fill = "gray40") +
  scale_fill_viridis_d(option = "C") +
  theme_sankey(base_size = 10) +
  labs(x = NULL) +
  theme(legend.position = "none",
        plot.title = element_text(hjust = .5), 
        plot.subtitle=element_text(hjust = .5))+
  ggtitle("Espectro DOORMAT 2 ",subtitle = "En las  etapas pre y postintervención")+
  labs(caption = "Pacientes con neumonia ingresados en el HUVR") 
```    

### Espectro del tratamiento tras informe provisional pre y post intervención   

```{r warning=FALSE,echo=FALSE} 
df <- door5 %>%  
  make_long(Pre_post,Espectro_DOORMAT1)
ggplot(df, aes(x = x, next_x = next_x, node = node, next_node = next_node, fill = factor(node), label = node)) +
  geom_sankey(flow.alpha = .6,
              node.color = "gray30") +
  geom_sankey_label(size = 3, color = "white", fill = "gray40") +
  scale_fill_viridis_d(option = "C") +
  theme_sankey(base_size = 10) +
  labs(x = NULL) +
  theme(legend.position = "none",
        plot.title = element_text(hjust = .5), 
        plot.subtitle=element_text(hjust = .5))+
  ggtitle("Espectro DOORMAT 3 ",subtitle = "En las  etapas pre y postintervención")+
  labs(caption = "Pacientes con neumonia ingresados en el HUVR") 

```    
