---
title: "Tiempos pre - post intervencion"
author: "Carlos Martin Perez"
date: "`r Sys.Date()`"
output: html_document
---

```{r setup, include=FALSE}
knitr::opts_chunk$set(echo = TRUE)
```

```{r , echo=FALSE, warning=FALSE,comment=F,include=FALSE}

library(dplyr)
library(knitr)
library(gridExtra)
library(openintro)
library(formattable)
library(MASS)
library(ggplot2)
library(readxl)
library(pillar)
library(kableExtra)
library(lubridate)
library(segmented)
library(xtable)
library(ggpubr)
library(crosstable)
library(flextable)
```

En esta sección se analizan los periodos de tiempo transcurridos desde el diagnóstico inicial de neumonia hasta determinados eventos.

Los puntos de interés desde el punto de vista clínico serán el inicio del tratamiento empírico,  el comienzo de los tres tratamientos dirigidos tras los distintos informes microbiológicos , y el alta o fallecimiento del paciente.

Dentro del circuito de microbiología interesa conocer el tiempo transcurrido desde el diagnóstico hasta la recepción de la muestra  en el laboratorio, el tiempo hasta el informe de la prueba rápida, el tiempo hasta que se produce el diagnóstico etiológico y el tiempo transcurrido hasta el informe final.  

### Tiempos clínicos

```{r , echo=FALSE, warning=FALSE,include=FALSE}
library(lubridate)

neumonia<-read_excel("/Users/carlosmartinperez/Desktop/NEUMONIAS/BUENA/novedades/plantilla buena.xlsx",sheet=1)


emp<-as.duration(as.period(interval(neumonia$Fecha_h_neumo , neumonia$Fecha_h_empirico)))
emp<-ifelse(emp<0,0,emp)
emp<-round(emp/3600,1)

neumonia$emp<-emp


recepcion<-as.duration(as.period(interval(neumonia$Fecha_h_neumo , neumonia$Fecha_h_recepcion)))
recepcion<-ifelse(recepcion<0,0,recepcion)
recepcion<-round(recepcion/3600,1)
neumonia$recepcion<-recepcion


rapida<-as.duration(as.period(interval(neumonia$Fecha_h_recepcion , neumonia$Fecha_h_rapido)))
rapida<-ifelse(rapida<0,0,rapida)
rapida<-round(rapida/3600,1)
neumonia$rapida<-rapida 

rapida_cruda<-as.duration(as.period(interval(neumonia$Fecha_h_neumo , neumonia$Fecha_h_rapido)))
rapida_cruda<-ifelse(rapida<0,0,rapida_cruda)
rapida_cruda<-round(rapida_cruda/3600,1)
neumonia$rapida_cruda<-rapida_cruda


diagetiol<-as.duration(as.period(interval(neumonia$Fecha_h_recepcion , neumonia$fecha_diag_etiol_verdad)))
diagetiol<-ifelse(diagetiol<0,0,diagetiol)
diagetiol<-round(diagetiol/3600,1)
neumonia$diagetiol<-diagetiol

diagetiol_cruda<-as.duration(as.period(interval(neumonia$Fecha_h_neumo , neumonia$fecha_diag_etiol_verdad)))
diagetiol_cruda<-ifelse(diagetiol_cruda<0,0,diagetiol_cruda)
diagetiol_cruda<-round(diagetiol_cruda/3600,1)
neumonia$diagetiol_cruda<-diagetiol_cruda
 

diagetiol2<-as.duration(as.period(interval(neumonia$Fecha_h_rapido , neumonia$fecha_diag_etiol_verdad)))
diagetiol2<-ifelse(diagetiol2<0,0,diagetiol2)
diagetiol2<-round(diagetiol2/3600,1)
neumonia$diagetiol2<-diagetiol2
 


final<-as.duration(as.period(interval(neumonia$Fecha_h_recepcion , neumonia$Fecha_h_resultado_final)))
final<-ifelse(final<0,0,final)
final<-round(final/3600,1)
neumonia$final<-final  

final_cruda<-as.duration(as.period(interval(neumonia$Fecha_h_neumo , neumonia$Fecha_h_resultado_final)))
final_cruda<-ifelse(final_cruda<0,0,final_cruda)
final_cruda<-round(final_cruda/3600,1)
neumonia$final_cruda<-final_cruda


alta<-as.duration(as.period(interval(neumonia$Fecha_h_recepcion , neumonia$Fecha_h_alta)))
alta<-ifelse(alta<0,0,alta)
alta<-round(alta/3600,1)
neumonia$alta<-alta

alta_cruda<-as.duration(as.period(interval(neumonia$Fecha_h_neumo , neumonia$Fecha_h_alta)))
alta_cruda<-ifelse(alta_cruda<0,0,alta_cruda)
alta_cruda<-round(alta_cruda/3600,1)
neumonia$alta_cruda<-alta_cruda


provi<-as.duration(as.period(interval(neumonia$Fecha_h_recepcion , neumonia$Fecha_h_provi)))
provi<-ifelse(provi<0,0,provi)
provi<-round(provi/3600,1)
neumonia$provi<-provi  

provi_cruda<-as.duration(as.period(interval(neumonia$Fecha_h_neumo , neumonia$Fecha_h_provi)))
provi_cruda<-ifelse(provi_cruda<0,0,provi_cruda)
provi_cruda<-round(provi_cruda/3600,1)
neumonia$provi_cruda<-provi_cruda


cambiodat<-as.duration(as.period(interval(neumonia$Fecha_h_recepcion , neumonia$Fecha_cambio)))
cambiodat<-ifelse(cambiodat<0,0,cambiodat)
cambiodat<-round(cambiodat/3600,1)
neumonia$cambiodat<-cambiodat

cambiodat_cruda<-as.duration(as.period(interval(neumonia$Fecha_h_neumo , neumonia$Fecha_cambio)))
cambiodat_cruda<-ifelse(cambiodat_cruda<0,0,cambiodat_cruda)
cambiodat_cruda<-round(cambiodat_cruda/3600,1)
neumonia$cambiodat_cruda<-cambiodat_cruda

neumonia<-mutate(neumonia,cambiodat24=cambiodat/24,
           provi24=provi/24,
           alta24=alta/24,
           final24=final/24,
           diagetiol24=diagetiol/24,
           diagetiol224=diagetiol2/24,
           rapida24=rapida/24,
           recepcion24=recepcion/24,
           emp24=emp/24)

sub_neumo<-dplyr::filter(neumonia, DE==1)
sub_neumo<-dplyr::filter(sub_neumo, Hongo==0)

```   

Se muestran las tablas resumen de los tiempos de respuesta  en la fase preintervención y en el periodo post intervención.  

Se construyen tablas para lo que hemos llamado **tiempos clìnicos**: Instauración del tratamiento empírico,  cambio a tratamiento dirigido y tiempo hasta el alta o fallecimiento. Para este grupo se utiliza tanto la base de datos con todos los diagnósticos, como la misma base de datos sin neumonías causadas por hongos.  
Por último, las tablas se dividen segun se resuma por medias o por medianas (sin valores faltantes). En todos los casos se muestran los test estadísticos correspondientes. 

Para el caso de los **tiempos en el circuito de microbiologia** se ha procedido de igual manera que para los tiempos clínicos, pero, en este caso, solo se mustran las tablas para la **base de datos sin neumonias por hongos**.

**TIEMPOS CLINICOS**  
***BASE DE DATOS SIN INCLUIR DIAGNOSTICO DE NEUMONIA POR HONGOS***
**Desde recepción con medias**

```{r , echo=FALSE, warning=FALSE,results='asis'}
neumo_labels=read.table(header=TRUE,text="name label
                        recepcion 'diag->recepcion'
                        provi 'recepcion-> I. provisional'
                        diagetiol 'recepcion-> diag.etiologico'
                        diagetiol2 'p.papida-> diag.etiologico'
                        final 'recepcion-> I. final'
                        emp 'diagnostico-> tto. empírico'
                        rapida 'recepción-> prueba rápida'
                        cambiodat 'recepeción-> tto. dirigido'
                        alta 'recepción-> alta'")
neumo2=sub_neumo%>%
  import_labels(neumo_labels, name_from="name", label_from="label") %>% 
  as_tibble()

crosstable(neumo2, c(alta), by=Pre_post,
           percent_digits=0, percent_pattern="{n} ({p_col})",funs=mean,
           test=TRUE) %>%
  as_flextable(keep_id=TRUE)

neumo_emp<-neumo2 [!is.na(neumo2$emp),]
neumo_cambio<-neumo2 [!is.na(neumo2$cambiodat),]

crosstable(neumo_emp, c(emp), by=Pre_post,
           percent_digits=0, percent_pattern="{n} ({p_col})",funs=mean,
           test=TRUE) %>%
  as_flextable(keep_id=TRUE)
crosstable(neumo_cambio, c(cambiodat), by=Pre_post,
           percent_digits=0, percent_pattern="{n} ({p_col})",funs=mean,
           test=TRUE) %>%
  as_flextable(keep_id=TRUE)
```  

**Desde recepción con medianas**  

```{r , echo=FALSE, warning=FALSE,results='asis'}


crosstable(neumo2, c(alta), by=Pre_post,
           percent_digits=0, percent_pattern="{n} ({p_col})",funs=median,
           test=TRUE) %>%
  as_flextable(keep_id=TRUE)

crosstable(neumo_emp, c(emp), by=Pre_post,
           percent_digits=0, percent_pattern="{n} ({p_col})",funs=median,
           test=TRUE) %>%
  as_flextable(keep_id=TRUE)
crosstable(neumo_cambio, c(cambiodat), by=Pre_post,
           percent_digits=0, percent_pattern="{n} ({p_col})",funs=median,
           test=TRUE) %>%
  as_flextable(keep_id=TRUE)
```  


**Desde diagnóstico con medias**  

```{r , echo=FALSE, warning=FALSE,results='asis'}
neumo_labels=read.table(header=TRUE,text="name label
                        recepcion 'diag->recepcion'
                        provi_cruda 'diag-> I. provisional'
                        diagetiol_cruda 'diag-> diag.etiologico'
                        diagetiol2_cruda 'p.rapida-> diag.etiologico'
                        final_cruda 'diag-> I. final'
                        emp 'diagnostico-> tto. empírico'
                        rapida_cruda 'diag-> prueba rápida'
                        cambiodat_cruda 'diag-> tto. dirigido'
                        alta_cruda 'diag-> alta'")
neumo2=sub_neumo%>%
  import_labels(neumo_labels, name_from="name", label_from="label") %>% 
  as_tibble()

crosstable(neumo2, c(alta_cruda), by=Pre_post,
           percent_digits=0, percent_pattern="{n} ({p_col})",funs=mean,
           test=TRUE) %>%
  as_flextable(keep_id=TRUE)

neumo_emp<-neumo2 [!is.na(neumo2$emp),]
neumo_cambio<-neumo2 [!is.na(neumo2$cambiodat),]

crosstable(neumo_emp, c(emp), by=Pre_post,
           percent_digits=0, percent_pattern="{n} ({p_col})",funs=mean,
           test=TRUE) %>%
  as_flextable(keep_id=TRUE)
crosstable(neumo_cambio, c(cambiodat_cruda), by=Pre_post,
           percent_digits=0, percent_pattern="{n} ({p_col})",funs=mean,
           test=TRUE) %>%
  as_flextable(keep_id=TRUE)
```    

**Desde diagnóstico con medianas**  

```{r , echo=FALSE, warning=FALSE,results='asis'}


crosstable(neumo2, c(alta_cruda), by=Pre_post,
           percent_digits=0, percent_pattern="{n} ({p_col})",funs=median,
           test=TRUE) %>%
  as_flextable(keep_id=TRUE)

crosstable(neumo_emp, c(emp), by=Pre_post,
           percent_digits=0, percent_pattern="{n} ({p_col})",funs=median,
           test=TRUE) %>%
  as_flextable(keep_id=TRUE)
crosstable(neumo_cambio, c(cambiodat_cruda), by=Pre_post,
           percent_digits=0, percent_pattern="{n} ({p_col})",funs=median,
           test=TRUE) %>%
  as_flextable(keep_id=TRUE)
```   

***BASE DE DATOS INCLUYENDO DIAGNOSTICO DE NEUMONIA POR HONGOS***  

**Desde recepción con medias**


```{r , echo=FALSE, warning=FALSE,results='asis'}
neumo_labels=read.table(header=TRUE,text="name label
                        recepcion 'diag->recepcion'
                        provi 'recepcion-> I. provisional'
                        diagetiol 'recepcion-> diag.etiologico'
                        diagetiol2 'p.papida-> diag.etiologico'
                        final 'recepcion-> I. final'
                        emp 'diagnostico-> tto. empírico'
                        rapida 'recepción-> prueba rápida'
                        cambiodat 'recepeción-> tto. dirigido'
                        alta 'recepción-> alta'")
neumo2=neumonia%>%
  import_labels(neumo_labels, name_from="name", label_from="label") %>% 
  as_tibble()

crosstable(neumo2, c(alta), by=Pre_post,
           percent_digits=0, percent_pattern="{n} ({p_col})",funs=mean,
           test=TRUE) %>%
  as_flextable(keep_id=TRUE)

neumo_emp<-neumo2 [!is.na(neumo2$emp),]
neumo_cambio<-neumo2 [!is.na(neumo2$cambiodat),]

crosstable(neumo_emp, c(emp), by=Pre_post,
           percent_digits=0, percent_pattern="{n} ({p_col})",funs=mean,
           test=TRUE) %>%
  as_flextable(keep_id=TRUE)
crosstable(neumo_cambio, c(cambiodat), by=Pre_post,
           percent_digits=0, percent_pattern="{n} ({p_col})",funs=mean,
           test=TRUE) %>%
  as_flextable(keep_id=TRUE)
```  

**Desde recepción con medianas**  

```{r , echo=FALSE, warning=FALSE,results='asis'}


crosstable(neumo2, c(alta), by=Pre_post,
           percent_digits=0, percent_pattern="{n} ({p_col})",funs=median,
           test=TRUE) %>%
  as_flextable(keep_id=TRUE)

crosstable(neumo_emp, c(emp), by=Pre_post,
           percent_digits=0, percent_pattern="{n} ({p_col})",funs=median,
           test=TRUE) %>%
  as_flextable(keep_id=TRUE)
crosstable(neumo_cambio, c(cambiodat), by=Pre_post,
           percent_digits=0, percent_pattern="{n} ({p_col})",funs=median,
           test=TRUE) %>%
  as_flextable(keep_id=TRUE)
```  


**Desde diagnóstico con medias**  

```{r , echo=FALSE, warning=FALSE,results='asis'}
neumo_labels=read.table(header=TRUE,text="name label
                        recepcion 'diag->recepcion'
                        provi_cruda 'diag-> I. provisional'
                        diagetiol_cruda 'diag-> diag.etiologico'
                        diagetiol2_cruda 'p.rapida-> diag.etiologico'
                        final_cruda 'diag-> I. final'
                        emp 'diagnostico-> tto. empírico'
                        rapida_cruda 'diag-> prueba rápida'
                        cambiodat_cruda 'diag-> tto. dirigido'
                        alta_cruda 'diag-> alta'")
neumo2=neumonia%>%
  import_labels(neumo_labels, name_from="name", label_from="label") %>% 
  as_tibble()

crosstable(neumo2, c(alta_cruda), by=Pre_post,
           percent_digits=0, percent_pattern="{n} ({p_col})",funs=mean,
           test=TRUE) %>%
  as_flextable(keep_id=TRUE)

neumo_emp<-neumo2 [!is.na(neumo2$emp),]
neumo_cambio<-neumo2 [!is.na(neumo2$cambiodat),]

crosstable(neumo_emp, c(emp), by=Pre_post,
           percent_digits=0, percent_pattern="{n} ({p_col})",funs=mean,
           test=TRUE) %>%
  as_flextable(keep_id=TRUE)
crosstable(neumo_cambio, c(cambiodat_cruda), by=Pre_post,
           percent_digits=0, percent_pattern="{n} ({p_col})",funs=mean,
           test=TRUE) %>%
  as_flextable(keep_id=TRUE)
```    

**Desde diagnóstico con medianas**  

```{r , echo=FALSE, warning=FALSE,results='asis'}


crosstable(neumo2, c(alta_cruda), by=Pre_post,
           percent_digits=0, percent_pattern="{n} ({p_col})",funs=median,
           test=TRUE) %>%
  as_flextable(keep_id=TRUE)

crosstable(neumo_emp, c(emp), by=Pre_post,
           percent_digits=0, percent_pattern="{n} ({p_col})",funs=median,
           test=TRUE) %>%
  as_flextable(keep_id=TRUE)
crosstable(neumo_cambio, c(cambiodat_cruda), by=Pre_post,
           percent_digits=0, percent_pattern="{n} ({p_col})",funs=median,
           test=TRUE) %>%
  as_flextable(keep_id=TRUE)
```   


  


**TIEMPOS EN EL CIRCUITO DE MICROBIOLOGIA**  

**Desde recepción con medias**

```{r , echo=FALSE, warning=FALSE,results='asis'}

neumo2=sub_neumo%>%
  import_labels(neumo_labels, name_from="name", label_from="label") %>% 
  as_tibble() 

crosstable(neumo2, c(recepcion,rapida,final), by=Pre_post,
           percent_digits=0, percent_pattern="{n} ({p_col})",funs=mean,
           test=TRUE) %>%
  as_flextable(keep_id=TRUE)

neumo_diagetiol<-neumo2 [!is.na(neumo2$diagetiol),]
neumo_diagetiol2<-neumo2 [!is.na(neumo2$diagetiol2),]
neumo_provi<-neumo2 [!is.na(neumo2$provi),]
crosstable(neumo_diagetiol, c(diagetiol), by=Pre_post,
           percent_digits=0, percent_pattern="{n} ({p_col})",funs=mean,
           test=TRUE) %>%
  as_flextable(keep_id=TRUE)
crosstable(neumo_diagetiol2, c(diagetiol2), by=Pre_post,
           percent_digits=0, percent_pattern="{n} ({p_col})",funs=mean,
           test=TRUE) %>%
  as_flextable(keep_id=TRUE)
crosstable(neumo_provi, c(provi), by=Pre_post,
           percent_digits=0, percent_pattern="{n} ({p_col})",funs=mean,
           test=TRUE) %>%
  as_flextable(keep_id=TRUE)
```    

**Desde recepción con medianas**

```{r , echo=FALSE, warning=FALSE,results='asis'}


crosstable(neumo2, c(recepcion,rapida,final), by=Pre_post,
           percent_digits=0, percent_pattern="{n} ({p_col})",funs=median,
           test=TRUE) %>%
  as_flextable(keep_id=TRUE)

neumo_diagetiol<-neumo2 [!is.na(neumo2$diagetiol),]
neumo_diagetiol2<-neumo2 [!is.na(neumo2$diagetiol2),]
neumo_provi<-neumo2 [!is.na(neumo2$provi),]
crosstable(neumo_diagetiol, c(diagetiol), by=Pre_post,
           percent_digits=0, percent_pattern="{n} ({p_col})",funs=median,
           test=TRUE) %>%
  as_flextable(keep_id=TRUE)
crosstable(neumo_diagetiol2, c(diagetiol2), by=Pre_post,
           percent_digits=0, percent_pattern="{n} ({p_col})",funs=median,
           test=TRUE) %>%
  as_flextable(keep_id=TRUE)
crosstable(neumo_provi, c(provi), by=Pre_post,
           percent_digits=0, percent_pattern="{n} ({p_col})",funs=median,
           test=TRUE) %>%
  as_flextable(keep_id=TRUE)
```    

**Desde diagnóstico con medias**

```{r , echo=FALSE, warning=FALSE,results='asis'}

crosstable(neumo2, c(recepcion,rapida_cruda,final_cruda), by=Pre_post,
           percent_digits=0, percent_pattern="{n} ({p_col})",funs=mean,
           test=TRUE) %>%
  as_flextable(keep_id=TRUE)

neumo_diagetiol<-neumo2 [!is.na(neumo2$diagetiol),]
neumo_diagetiol2<-neumo2 [!is.na(neumo2$diagetiol2),]
neumo_provi<-neumo2 [!is.na(neumo2$provi),]
crosstable(neumo_diagetiol, c(diagetiol_cruda), by=Pre_post,
           percent_digits=0, percent_pattern="{n} ({p_col})",funs=mean,
           test=TRUE) %>%
  as_flextable(keep_id=TRUE)
crosstable(neumo_diagetiol2, c(diagetiol2), by=Pre_post,
           percent_digits=0, percent_pattern="{n} ({p_col})",funs=mean,
           test=TRUE) %>%
  as_flextable(keep_id=TRUE)
crosstable(neumo_provi, c(provi_cruda), by=Pre_post,
           percent_digits=0, percent_pattern="{n} ({p_col})",funs=mean,
           test=TRUE) %>%
  as_flextable(keep_id=TRUE)
```    

**Desde diagnóstico con medianas**

```{r , echo=FALSE, warning=FALSE,results='asis'}


crosstable(neumo2, c(recepcion,rapida_cruda,final_cruda), by=Pre_post,
           percent_digits=0, percent_pattern="{n} ({p_col})",funs=median,
           test=TRUE) %>%
  as_flextable(keep_id=TRUE)

neumo_diagetiol<-neumo2 [!is.na(neumo2$diagetiol),]
neumo_diagetiol2<-neumo2 [!is.na(neumo2$diagetiol2),]
neumo_provi<-neumo2 [!is.na(neumo2$provi),]
crosstable(neumo_diagetiol, c(diagetiol_cruda), by=Pre_post,
           percent_digits=0, percent_pattern="{n} ({p_col})",funs=median,
           test=TRUE) %>%
  as_flextable(keep_id=TRUE)
crosstable(neumo_diagetiol2, c(diagetiol2), by=Pre_post,
           percent_digits=0, percent_pattern="{n} ({p_col})",funs=median,
           test=TRUE) %>%
  as_flextable(keep_id=TRUE)
crosstable(neumo_provi, c(provi_cruda), by=Pre_post,
           percent_digits=0, percent_pattern="{n} ({p_col})",funs=median,
           test=TRUE) %>%
  as_flextable(keep_id=TRUE)
```  